

Infos

- ▶ 38 ans
- Chambéry
- ▶ France
- ▶ Permis B

Contact

- <u>al.gonzalez@hotmail.fr</u>
- 06 14 11 01 22
- **♀** 146 rue de la Croix 73000 BASSENS, France

Présentation

Passionnée par le web et les nouvelles technologies, ce n'est pourtant pas dans cette direction que j'avais décidé d'orienter mon projet professionnel. Mes trois dernières expériences m'ont finalement fait découvrir les métiers du web. Afin de consolider mes connaissances dans ce domaine, j'ai repris mes études en septembre 2016 pour préparer une licence pro MIAW en alternance que j'ai obtenue en juin 2017.

Alexandra Gonzalez Intégrateur/développeur web

Pour en savoir plus, consultez mon CV en ligne : www.doyoubuzz.com/alexandra-gonzalez_2

EXPÉRIENCES

Gestionnaire d'outils digitaux

Crédit Agricole des Savoie • Depuis août 2017

- ▶ Gestion du déploiement de nouveaux projets d'outils digitaux dans l'espace sécurisé client et l'application mobile Ma Banque
- Veille quotidienne du bon fonctionnement de l'espace sécurisé client et de l'application mobile Ma Banque
- Gestion des incidents techniques et apport d'une assistance technique des collaborateurs en charge de l'assistance client
- Participation à la montée en compétence des collaborateurs sur les outils et services digitaux (rédaction et mise à jour des bagages, information relatifs à ces activités).
- Rédaction et mise à jour des procédures techniques et des parcours clients digitaux
- ▶ Suivis et analyses des statistiques des usages des services déployés

Développeuse alternante

Crédit Agricole des Savoie • Août 2016 à août 2017

- Développements HTML, CSS et JQuery pour la création ou la mise à jour de pages web
- ▶ Créations d'emails HTML à partir de gabarits
- Développements en Javascript d'outils spécifiques comme un convertisseur de devices
- Mise en place de nouvelles fonctionnalités sur le site et sur les applications mobiles via un CMS
- Suivi et analyse des statistiques afin d'adapter les actions en fonction des résultats
- Tests avant mise en production et débogages réalisés dans un environnement de pré-production
- Rédaction et mise à jour des procédures liées à mon unité

Développeuse web

Alexandra Gonzalez • Depuis 2007

- Création de sites web et d'applications mobiles Quelques réalisations :
 - application mobile (framework Angular JS et Cordova) : <u>https://play.google.com/store/apps/details?</u>

<u>id=xyz.gonzalez.alexandra.autonomieZoe&hl=fr</u>

- Blog aéromodélisme (Wordpress) : https://aeromodelisme.alexandra-gonzalez.xyz/

Et d'autres réalisations sur mon espace GitHub : https://github.com/anthyllide

Responsable E-commerce

Belhome (Ex Fly Chambéry) • Voglans • France • Juillet 2015 à juillet 2016 • CDD

- ► Installation et mise en production de 2 sites Internet Prestashop : belhome.com et meubletmoi.com
- ▶ Installation de modules de paiement et transporteurs
- ▶ Modification du design des sites (CSS)
- Créations de fiches produit : rédaction du descriptif avec optimisation SEO (choix des balises)
- Créations de sliders pour la page d'accueil des sites
- Prises de photos et retouches sur Photoshop (détourage, fond blanc...)
- Créations de plaquettes publicitaires web et print
- Développement de flipbooks à partir d'une bibliothèque Javascript
- ▶ Création et animation des pages Facebook de l'entreprise
- ▶ Mailing avec le logiciel MailChimp

COMPÉTENCES

Informatique

- ▶ HTML5, CSS3, Bootstrap ★★★★☆
- ▶ Javascript, JQuery, AJAX ★★★☆☆
- ▶ Node JS ★★☆☆☆
- ▶ PHP, SQL ★★★☆☆
- ▶ Symphony 4 ★★★☆☆
- > Java, JavaEE ★★☆☆☆
- Développement mobile : Android Studio, Cordova ★★☆☆☆
- ▶ GIMP/Photoshop CS6 ★★★★☆
- ▶ InDesign/Illustrator CS6 ★★☆☆☆
- ▶ CMS Prestashop ★★★☆☆
- ▶ CMS Wordpress ★★☆☆☆
- ▶ Git/Github ★★☆☆☆
- ▶ Eclipse, PhpStorm ★★★★☆
- ▶ Gestion de projets ★★☆☆☆
- ▶ Google Analytics ★★☆☆☆

Qualités

- Dynamique
- Autonome
- ▶ Curieuse
- ▶ Esprit d'équipe
- Capacité d'apprentissage rapide

Langues

- ▶ Anglais (TOEIC : 730/990 en 2005)
- ▶ Allemand ★☆☆☆☆

FORMATIONS

Licence professionnelle Métiers de l'informatique : applications web (LP-MIAW)

IUT2 Grenoble • Septembre 2016 à juillet 2017

Licence en alternance spécialisée dans les technologies de développement pour le Web (HTML5/CSS, Javascript, Jquery, AngularJS, Symphony, JavaEE, XML, référencement, configuration de serveurs), développement pour mobiles (Android, Cordova), gestion de projets

Ingénieur généraliste en génie mécanique des procédés plasturgie

INSA Lyon • Septembre 2001 à septembre 2005

LOISIRS

Sport

- ▶ Aéromodélisme (licenciée FFAM)
- Vélo, natation, ski

Autres

 Membre du GPPA d'Angers : créations d'affiches (Photoshop)

Webmaster

Flash RC • St Martin d'Heres • France • Décembre 2011 à juillet 2015 • CDI

- Créations et mises à jour de fiches produit sur le site internet : rédaction des descriptions avec optimisation SEO (choix du titre, balises), ajout produits liés
- ▶ Développements HTML et CSS3 : améliorer la présentation de la fiche produit et mise en valeur des atouts du produit
- ▶ Développements JS : Création de l'animation des annonces produits en page d'accueil
- Participation à la création du nouveau tunnel de commande du site : validation des développements réalisés par une société externe, puis synthèses des corrections et améliorations à apporter

Chef d'entreprise

Model 2A • La Balme de Sillingy • France • Avril 2007 à novembre 2011 • Autre

 Montage de vidéos (Corel Draw vidéo) sur l'aéromodélisme : Chaîne YouTube Choucas1000